---
title: "Laboratorio50-MD"
author: "Leislie R. Manjarrez O."
date: "2023-03-14"
output: html_document
---

Hecho con gusto por Leislie R. Manjarrez O.

Laboratorio 50- Manipulando leyendas

Instalar paqueterias
install.packages("gapminder")
install.packages("ggplot2")

Llamar la librerias
```{r}
library(gapminder)
library(ggplot2)
```

Cargar los datos al entorno
```{r}
data("gapminder")
```

Filtrado por año 2007
```{r}
gapminder2007 <- gapminder[gapminder$year == '2007',]
```

Colocando texto base
```{r}
p<- ggplot(data = gapminder2007,
       mapping = aes(x= gdpPercap,
                     y = lifeExp,
                     color = continent))+
  geom_point()
```

Visualizar el grafico
```{r}
p
```

Quitar el titulo de la leyenda
```{r}
p + theme(legend.title = element_blank())
```

Quitar toda la leyenda
```{r}
p + theme(legend.position = "none")
```

Cambiar posicion de la leyenda (right, left, bottom, top)
```{r}
p + theme(legend.position = "top")
```

Cambiar coordenadas de la leyenda (de 0 a 1)
```{r}
p + theme(legend.position = c(0.5,0.5))
```

Volver a cambiar coordenadas de la leyenda (de 0 a 1)
```{r}
p + theme(legend.position = c(0.8,0.3))
```
